臺灣新北地方法院刑事裁定
111年度板秩抗字第1號
抗  告  人
即被移送人  張珊潤


上列抗告人即被移送人因違反社會秩序維護法案件，不服本院三
重簡易庭於民國110年11月18日所為110年度重秩字第154號第一
審裁定（移送書案號：新北市政府警察局新莊分局110年11月11
日新北警莊刑字第1104056752號），提起抗告，本院管轄第二審
之合議庭裁定如下：
    主  文
抗告駁回。
    理  由
一、原審裁定意旨略以：抗告人即被移送人張珊潤於民國110年1
    1月5日晚間8時30分許，在新北市○○區○○路00巷0號1樓（君
    泰社區大廳），無正當理由攜帶具有殺傷力之器械西瓜刀乙
    節，經移送機關以抗告人違反社會秩序維護法第63條第1項
    第1款規定，移送原審簡易庭裁定，原審據以裁定抗告人處
    罰鍰新臺幣（下同）5,000元等語。
二、抗告意旨略以：抗告人為初犯，並非蓄意也非有預謀，且抗
    告人為下肢障重度身障者，每月僅有5,065元之身障津貼，
    若被扣款，就無法支付生活開銷，希望能以悔過書、口頭告
    誡之方式來教導抗告人正常法律知識，不要以扣款之方式，
    因為抗告人於本國內並無任何刑事案件記錄，且在清傳高商
    時是表現優良之畢業生，所以只要口頭告誡抗告人，抗告人
    即知曉如何改進錯誤行為云云。
三、按無正當理由攜帶具有殺傷力之器械、化學製劑或其他危險
    物品者，處3日以下拘留或3萬元以下罰鍰，社會秩序維護法
    第63條第1項第1款定有明文。另按法院受理違反本法案件，
    除本法有規定者外，準用刑事訴訟法之規定。抗告法院認為
    抗告無理由者，應以裁定駁回之，社會秩序維護法第92條、
    刑事訴訟法第412條亦各有明文。
四、經查：
 ㈠ 抗告人於110年11月5日晚間8時30分許，無正當理由攜帶具有
    殺傷力之器械西瓜刀前往新北市○○區○○路00巷0號1樓（君泰
    社區大廳）之事實，業經抗告人於警詢時坦承不諱（見原審
    卷第8頁），並有扣押筆錄、扣押物品目錄表、監視器翻拍
    照片在卷（見原審卷第9至17頁）可佐，查西瓜刀刀刃鋒利
    ，客觀上足以對人之生命、身體、安全構成威脅，具有危險
    性，屬具有殺傷力之危險物品，又抗告人無正當理由攜帶西
    瓜刀前往上址，依一般社會觀念顯足以對他人之身體或財產
    構成威脅，堪認抗告人確有上揭違反社會秩序維護法之事實
    ，應依法處罰。
 ㈡ 抗告人雖辯稱其誤觸法令、請求從輕處罰云云。然抗告人為
    高商畢業之成年人士，居住於資訊發達之城市地區，有相當
    之社會經驗，足見被告並非毫無能力或機會取得或接近相關
    法律資訊。又抗告人僅因欲詢問蔡世峰代書與黃河北先生之
    土地事情即攜帶西瓜刀前往上址，顯難認為有正當理由，原
    審依違反社會秩序維護法第63條第1項第1款，處罰鍰5,000
    元，於法並無違誤，其中罰鍰部分亦無明顯失輕失重而有違
    比例原則之違失，復查無其他正當理由或不可抗力因素，自
    未能以此遽而解免或減輕抗告人之行政處罰責任。
五、綜上所述，抗告人所辯，無非事後圖卸之詞，不足採信。原
    審援引上開社會秩序維護法之規定，對抗告人裁處罰鍰5,00
    0元，經核認事用法並無不合，裁處罰鍰亦稱妥適，抗告人
    仍執前詞指摘原裁定不當，難認為有理由，應予駁回。
六、據上論斷，應依社會秩序維護法第58條、第92條，刑事訴訟
    法第412條，裁定如主文。
中　　華　　民　　國　　111 　年　　3 　　月　　30　　日
                  刑事第十九庭  審判長法 官  許博然
　　　　　　　　　
                                     法  官  王國耀
　　　　　　　　　　　　　　　　　　 
                                     法  官  洪韻婷
上列正本證明與原本無異。
本裁定不得抗告。
                                     書記官   吳依磷
中　　華　　民　　國　　111 　年　　3 　　月　　30　　日